verb.che.lexd
PATTERNS

# Infinitive
VerbInf[-agr,-agr_u] [<v><inf>:]
NounClassU VerbInf[agr_u] [<v><inf>:]
NounClass VerbInf[agr] [<v><inf>:]

# Present
VerbPres[-agr,-agr_u] [<v><pres>:]
NounClassU VerbPres[agr_u] [<v><pres>:]
NounClass VerbPres[agr] [<v><pres>:]

# Recent past
VerbRecPast[-agr,-agr_u] [<v><rec>:]
NounClassU VerbRecPast[agr_u] [<v><rec>:]
NounClass VerbRecPast[agr] [<v><rec>:]

# Perfect
VerbPerf[-agr,-agr_u] [<v><perf>:]
NounClassU VerbPerf[agr_u] [<v><perf>:]
NounClass VerbPerf[agr] [<v><perf>:]

# Future
VerbFut[-agr,-agr_u] [<v><fut>:]
NounClassU VerbFut[agr_u] [<v><fut>:]
NounClass VerbFut[agr] [<v><fut>:]

# Witnessed passed = recent_past + /ra/    (Aliroyev 2003, p.30)
VerbRecPast[-agr,-agr_u] [<v><rec>:] Wtnsd
NounClassU VerbRecPast[agr_u] [<v><rec>:] Wtnsd
NounClass VerbRecPast[agr] [<v><rec>:] Wtnsd

# Imperfect = present + /ra/               (Aliroyev 2003, p.30)
VerbPres[-agr,-agr_u] [<v><pres>:] Impf
NounClassU VerbPres[agr_u] [<v><pres>:] Impf
NounClass VerbPres[agr] [<v><pres>:] Impf


# Не хватает давнопрошедшего премени: оно как будто нерегулярное,
# но в словаре его нет. Видимо будет перегенерация (см. Яковлев стр. 156)
# Ещё см. Яковлев стр. 159 и 163!!!

LEXICON NounClassU
<cl1>:ю #f+sg
<cl2>:бу #pl
<cl3>:ву #m+sg
<cl4>:ду #pl

LEXICON Impf
<impf>:ра

LEXICON Wtnsd
<wpst>:ра

LEXICON VerbInf
агийта
айдан
акъдала
акъдийла
акъдовла
ала
алийта
арийта
артдан
ата
атийта
аха
бакъдан
басардан
бацо
бекъийта
бехдан
боддала
боддан
букардола
бухабан
вазийта
веддала
веддан
гамдан
гаттадан
гергадало
гергадан
гидолла
гихаа
гочдан
гӀаддаха
гӀелдан
гӀepгӀa
гӀоро
гӀорто
даадайта
даадала
дагадаийта
дагадайта
дагадала
дагадала
дагадан
дагадийла
дагазадаккха
дагалаца
дагалацадала
дагардадала
дагардан
дададайта
дададала
дажо
даздала
даздан
дайдала
дайдан
даккхадала
даккхийден
дакхадала
дакъадайта
дакъадала
дакъадалийта
дакъазадаккха
дакъазадаккхийта
дакъазадала
дакъазадалийта
дакъазадаха
дакъазадахийта
дакъазадийла
дакъазадийлийта
дакъазадовла
даладала
далладайта
дарадала
дардайта
дардала
дардалийта
дарийта
дарстадайта
дарстадала
дархадала
дассадайта
дассадала
дассадалийта
дастадала
датадала
даттадала
датӀадайта
датӀадала
датӀийта
датӀо
дахадайта
даханадан
дахдайта
дахдан
дахкадайта
дахкадала
дахкадалийта
дахчадала
дахьадайта
дахьадала
даца
дацадайта
дацадала
дацдайта
дацдала
дацдалийта
дацдан
дацийта
дацо
дашадайта
дашадала
дашадала
даӀaдала
даьгнадала
дебо
дегадайта
дегадала
дегийта
дедала
дезадала
дезаден
дейтадала
декадайта
декадала
декийта
декхадала
декхийта
декъадала
декъалдан
декъийта
деладайта
деладала
деладалийта
делахдала
делахдийла
делахдовла
делийта
делладала
делхадайта
делхадала
дендайта
дендала
дендан
дерзадайта
дерзадала
дерзинадаккха
дерзинадала
дерзинадаха
дерзинадийла
дерзинадовла
дестадала
дехьа
дехьадаккха
дехьадала
дахьадаха
дехьадийла
дехьадовла
дигадала
дижадайта
дижадала
дийгӀадала
дийладала
дийцадала
дийшадайта
дийшадала
диладала
дилладала
дицдалийта
дицдан
довдадала
довзадала
довладала
дожийта
дозадала
дозийта
доккхадедан
доккхаден
доладайта
доладала
доладалийта
доссадайта
доссадала
доттадала
дохадайта
дохадала
дохдайта
дохдала
дохдалийта
дохдан
дохийта
дохкадала
дохкодаккха
дохкодала
дохкодаха
дохкодийла
дохкодовла
дохо
дузадайта
дузадала
дукъадала
дукъдайта
дукъдала
дукъдалийта
дукъдан
дуладала
дулийта
дурдайта
дурдала
дурдалийта
дурдан
дусадала
дусийта
дустадала
дуткъадайта
дуткъадала
дуткъадалийта
дуткъадан
духаала
духаарахеца
духааха
духадагардан
духадаккха
духадала
духадала
духадала
духадан
духадан
духадара
духадаха
духадахадала
духадахадала
духадахийта
духадахка
духадекъа
духадерза
духадерзо
духадетта
духадийла
духадилла
духадита
духадитта
духадовла
духадожа
духадохка
духадохка
духадуста
духакего
духалара
духалера
духаоза
духатега
духатоха
духахьадаккха
духахьадала
духахьадаха
духахьадийла
духахьадовла
духахьежа
духдаккха
духдала
духдаха
духдийла
духдовла
духийта
дуцадала
дуцийта
дуьйладала
дуьхьалдаккха
дуьхьалдала
дуьхьалдаха
дуьхьалдерза
дуьхьалдетта
дуьхьалдеттадала
дуьхьалдийла
дуьхьалдовла
дӀадада
дӀадайа
дӀадаккха
дӀадаккхийта
дӀадала
дӀадан
дӀадаста
дӀадаха
дӀадаха
дӀадахдан
дӀадахка
дӀадахьа
дӀаделла
дӀадерза
дӀадерзо
дӀадига
дӀадилла
дӀадовда
дӀадожа
дӀадоладала
дӀадолла
дӀадоло
дӀадотта
дӀадуста
дӀакхоссадала
дӀанисдан
дӀасхьадаржа
дӀасхьадаржо
дӀасхьадахьа
дӀасхьадекъа
дӀасхьадовла
дӀасхьадоа
дӀасхьаийза
дӀасхьахьовзадала
дӀатакха
дӀатакха
дӀатардала
дӀатардан
дӀатасадала
дӀатекха
дӀатекха
дӀахьедан
дӀахьийса
дӀахьулдан
дӀашардан
дӀаяздан
ега
егаяйта
егаяла
его
еза
езаяла
ека
екаяйта
еко
екхаяла
екъаяла
елаяйта
елаяла
еха
ехка
ехьа
ешаяла
еяла
жимдан
зен
ийдан
ирдан
йийшаяйта
йодийта
йозийта
йолийта
йохийта
кагдан
када
карадало
карадан
карадаха
карадерза
карадерзадайта
карадилла
каро
карча
карчо
катоха
качдан
каяла
кегдан
кего
керстдан
керчо
кечдан
когадаха
кхаба
кхабийта
кхагардола
кхада
кхадийта
кхаза
кхазийта
кхайкха
кхайкхийта
кхайкхо
кхала
кхалийта
кхалла
кхаллийта
кхалха
кхалхийта
кхалхо
кхарда
кхардийта
кхардо
кхарза
кхарзийта
кхарста
кхарстийта
кхачадала
кхачийта
кхерийта
кхеро
кхерста
кхерстийта
кхерсто
кхета
кхетийта
кхето
кхехкийта
кхехьа
кхехьийта
кхиа
кхиийта
кхийда
кхийдо
кхийла
кхийса
кхийсадала
кхийсийта
кхио
кхоадайта
кховда
кховдийта
кховдо
кховса
кхола
кхолла
кхоллийта
кхоло
кхоо
кхосса
кхоссадала
кхоссийта
кхохка
кхохкийта
кхохко
кхочушдан
къага
къагийта
къаго
къада
къадийта
къадо
къажа
къаждан
къажийта
къайладаккха
къайладала
къайладаха
къайладахийта
къайладахийта
къайладийла
къайладийлийта
къайладовла
къайладовлийта
къандан
къардан
къарза
къарздан
къарзийта
къарзо
къаста
къастийта
къасто
къахета
къахетийта
къахка
къахкадайта
къахкийта
къахко
къахьдан
къахьега
къахьегийта
къегийта
къедадала
къедала
къедийта
къежа
къеждан
къежийта
къекъа
къекъийта
къерза
къерзийта
къерзо
къеста
къестийта
къесто
къехка
къехкийта
къехко
къийдан
къийзо
къийла
къийлийта
къийса
къийсадала
къийсийта
къобалдан
къовзо
къовкъа
къовкъийта
къовла
къовлийта
къовса
къовсийта
къондан
къордан
къурдйола
кӀаддан
кӀажардаха
кӀаждаха
кӀайдан
кӀамдан
кӀаргдан
кӀегардан
кӀегардаха
кӀегардахьа
кӀегарлалла
кӀегархийшо
кӀелдан
кӀелдаха
кӀелдетта
кӀодан
кӀордо
лаа
лагӀдан
ладийгӀийта
ладогӀа
ладогӀийта
лаза
лазийта
лазо
лаийта
лайта
лакхийта
лакъа
лакьийта
лакъо
лала
лалийта
лалла
лаллийта
лало
лара
ларгийта
латийта
латкъа
латкъийта
лато
латтийта
латто
лахийта
лахка
лахкийта
лахьо
лашкадала
лаӀа
лега
ледан
лелха
лелхийта
лелхо
лепа
лепийта
лепо
лера
лерийта
леста
лестийта
лесто
лета
летийта
леткъа
леткъийта
лето
леха
лехийта
лехка
лехкийта
лехьо
леца
лецийта
лечкъа
лечкъийта
лечкъо
леша
леӀа
леӀийта
лийза
лийсийта
лийча
лийчийта
лийчо
листа
листийта
литтийта
ловса
ловсадала
ловсардола
лурдола
мага
магийта
маго
маддан
маждан
мазакъдола
макхдала
макхдан
мала
маладала
малдала
малдан
малийта
маргӀалдола
марздан
матардола
мацдан
меттадан
мурдола
мустдала
мустдан
муцӀадола
нисдан
ношдала
озийта
олла
оллийта
олло
охкийта
охко
охьа
охьадаийта
охьадан
охьадаха
охьийта
пошмадола
этӀа
ятӀа
Iеxо
аа[agr]
ага[agr]
ага[agr]
агийта[agr]
агийта[agr]
аго[agr]
ада[agr]
адала[agr]
ажа[agr]
аза[agr]
азо[agr]
аийта[agr]
айа[agr]
айта[agr]
аккха[agr]
аккхийта[agr]
акха[agr]
акхийта[agr]
акхо[agr]
акъо[agr]
ала[agr]
алийта[agr]
аллийта[agr]
алло[agr]
ало[agr]
алхо[agr]
ан[agr]
ао[agr]
ара[agr]
ардан[agr]
аржа[agr]
аржийта[agr]
аржо[agr]
арста[agr]
арстийта[agr]
арсто[agr]
ассо[agr]
астийта[agr]
ата[agr]
ата[agr]
атийта[agr]
атта[agr]
аттийта[agr]
атӀа[agr]
аха[agr]
аха[agr]
ахо[agr]
ахо[agr]
ахча[agr]
ахчо[agr]
ахьийта[agr]
ахьо[agr]
аша[agr]
ашийта[agr]
ашийта[agr]
аӀа[agr]
ега[agr]
его[agr]
еза[agr]
ейта[agr]
ека[agr]
еко[agr]
екха[agr]
екъа[agr]
еллийта[agr]
ело[agr]
елха[agr]
елхийта[agr]
елхо[agr]
ерза[agr]
ерзо[agr]
еста[agr]
есто[agr]
етта[agr]
еха[agr]
ехка[agr]
еша[agr]
ига[agr]
игийта[agr]
ижа[agr]
ижийта[agr]
ижо[agr]
ийгӀийта[agr]
ийла[agr]
ийлийта[agr]
ийца[agr]
ийцийта[agr]
ийша[agr]
ийшийта[agr]
ийшо[agr]
илла[agr]
иллийта[agr]
овда[agr]
овдийта[agr]
овза[agr]
овзийта[agr]
овла[agr]
овлийта[agr]
ойта[agr]
олла[agr]
оло[agr]
он[agr]
осса[agr]
оссийта[agr]
оссо[agr]
отта[agr]
оттийта[agr]
оха[agr]
охка[agr]
охка[agr]
охкийта[agr]
за[agr_u]
зийта[agr_u]
зо[agr_u]
къа[agr_u]
къийта[agr_u]
ла[agr_u]
са[agr_u]
ста[agr_u]
стийта[agr_u]
сто[agr_u]
ха[agr_u]
хаийза[agr_u]
хакхолла[agr_u]
халалла[agr_u]
халахка[agr_u]
халелла[agr_u]
халелха[agr_u]
халехка[agr_u]
халиста[agr_u]
халовза[agr_u]
хахаржа[agr_u]
хахатта[agr_u]
хахержа[agr_u]
хахетта[agr_u]
хахьийза[agr_u]
хахьийзо[agr_u]
хахьийса[agr_u]
хахьовза[agr_u]
хахьовзо[agr_u]
хахьовса[agr_u]
хаэккха[agr_u]
ца[agr_u]
